<?xml version='1.0' encoding='utf-8'?>
<verb default="díluchtaigh" disambig="">
  <verbalNoun default="díluchtú" />
  <verbalAdjective default="díluchtaithe" />
  <tenseForm default="díluchtaigh" tense="Past" dependency="Indep" person="Base" />
  <tenseForm default="díluchtaíomar" tense="Past" dependency="Indep" person="Pl1" />
  <tenseForm default="díluchtaíodar" tense="Past" dependency="Indep" person="Pl3" />
  <tenseForm default="díluchtaíodh" tense="Past" dependency="Indep" person="Auto" />
  <tenseForm default="díluchtaigh" tense="Past" dependency="Dep" person="Base" />
  <tenseForm default="díluchtaíomar" tense="Past" dependency="Dep" person="Pl1" />
  <tenseForm default="díluchtaíodar" tense="Past" dependency="Dep" person="Pl3" />
  <tenseForm default="díluchtaíodh" tense="Past" dependency="Dep" person="Auto" />
  <tenseForm default="díluchtaíodh" tense="PastCont" dependency="Indep" person="Base" />
  <tenseForm default="díluchtaínn" tense="PastCont" dependency="Indep" person="Sg1" />
  <tenseForm default="díluchtaíteá" tense="PastCont" dependency="Indep" person="Sg2" />
  <tenseForm default="díluchtaímis" tense="PastCont" dependency="Indep" person="Pl1" />
  <tenseForm default="díluchtaídís" tense="PastCont" dependency="Indep" person="Pl3" />
  <tenseForm default="díluchtaítí" tense="PastCont" dependency="Indep" person="Auto" />
  <tenseForm default="díluchtaíodh" tense="PastCont" dependency="Dep" person="Base" />
  <tenseForm default="díluchtaínn" tense="PastCont" dependency="Dep" person="Sg1" />
  <tenseForm default="díluchtaíteá" tense="PastCont" dependency="Dep" person="Sg2" />
  <tenseForm default="díluchtaímis" tense="PastCont" dependency="Dep" person="Pl1" />
  <tenseForm default="díluchtaídís" tense="PastCont" dependency="Dep" person="Pl3" />
  <tenseForm default="díluchtaítí" tense="PastCont" dependency="Dep" person="Auto" />
  <tenseForm default="díluchtaíonn" tense="PresCont" dependency="Indep" person="Base" />
  <tenseForm default="díluchtaím" tense="PresCont" dependency="Indep" person="Sg1" />
  <tenseForm default="díluchtaímid" tense="PresCont" dependency="Indep" person="Pl1" />
  <tenseForm default="díluchtaítear" tense="PresCont" dependency="Indep" person="Auto" />
  <tenseForm default="díluchtaíonn" tense="PresCont" dependency="Dep" person="Base" />
  <tenseForm default="díluchtaím" tense="PresCont" dependency="Dep" person="Sg1" />
  <tenseForm default="díluchtaímid" tense="PresCont" dependency="Dep" person="Pl1" />
  <tenseForm default="díluchtaítear" tense="PresCont" dependency="Dep" person="Auto" />
  <tenseForm default="díluchtóidh" tense="Fut" dependency="Indep" person="Base" />
  <tenseForm default="díluchtóimid" tense="Fut" dependency="Indep" person="Pl1" />
  <tenseForm default="díluchtófar" tense="Fut" dependency="Indep" person="Auto" />
  <tenseForm default="díluchtóidh" tense="Fut" dependency="Dep" person="Base" />
  <tenseForm default="díluchtóimid" tense="Fut" dependency="Dep" person="Pl1" />
  <tenseForm default="díluchtófar" tense="Fut" dependency="Dep" person="Auto" />
  <tenseForm default="díluchtódh" tense="Cond" dependency="Indep" person="Base" />
  <tenseForm default="díluchtóinn" tense="Cond" dependency="Indep" person="Sg1" />
  <tenseForm default="díluchtófá" tense="Cond" dependency="Indep" person="Sg2" />
  <tenseForm default="díluchtóimis" tense="Cond" dependency="Indep" person="Pl1" />
  <tenseForm default="díluchtóidís" tense="Cond" dependency="Indep" person="Pl3" />
  <tenseForm default="díluchtófaí" tense="Cond" dependency="Indep" person="Auto" />
  <tenseForm default="díluchtódh" tense="Cond" dependency="Dep" person="Base" />
  <tenseForm default="díluchtóinn" tense="Cond" dependency="Dep" person="Sg1" />
  <tenseForm default="díluchtófá" tense="Cond" dependency="Dep" person="Sg2" />
  <tenseForm default="díluchtóimis" tense="Cond" dependency="Dep" person="Pl1" />
  <tenseForm default="díluchtóidís" tense="Cond" dependency="Dep" person="Pl3" />
  <tenseForm default="díluchtófaí" tense="Cond" dependency="Dep" person="Auto" />
  <moodForm default="díluchtaíodh" mood="Imper" person="Base" />
  <moodForm default="díluchtaím" mood="Imper" person="Sg1" />
  <moodForm default="díluchtaigh" mood="Imper" person="Sg2" />
  <moodForm default="díluchtaímis" mood="Imper" person="Pl1" />
  <moodForm default="díluchtaígí" mood="Imper" person="Pl2" />
  <moodForm default="díluchtaídís" mood="Imper" person="Pl3" />
  <moodForm default="díluchtaítear" mood="Imper" person="Auto" />
  <moodForm default="díluchtaí" mood="Subj" person="Base" />
  <moodForm default="díluchtaímid" mood="Subj" person="Pl1" />
  <moodForm default="díluchtaítear" mood="Subj" person="Auto" />
</verb>
